臺灣高等法院刑事判決　　　　　　　　94年度上訴字第1909號
上　訴　人　臺灣基隆地方法院檢察署檢察官
上　訴　人
即　被　告　甲○○
上列上訴人因毒品危害防制條例案件，不服臺灣基隆地方法院93
年度易字第359號，中華民國94年5月18日第一審判決（起訴案號
：臺灣基隆地方法院檢察署93年度毒偵字第1795號），提起上訴
，暨移送併案審理（臺灣基隆地方法院檢察署93年度毒偵字第17
85、1800號，94年度毒偵字第1479、2089號），本院判決如下：
    主  文
原判決撤銷。
甲○○連續施用第二級毒品，處有期徒刑壹年。扣案安非他命二
包（毛重三點九公克）沒收銷燬之，安非他命吸食器肆個、安非
他命玻璃吸食球參個、吸管製藥剷支及酒精燈壹個均沒收。
    事  實
一、甲○○（原名李晉忠）前因施用毒品案件，先後三次經裁定
    送觀察勒戒後，均認無繼續施用毒品之傾向，由臺灣基隆地
    方法院檢察署檢察官各於民國八十七年十一月三日、八十八
    年二月二十二日，分別以八十七年度偵字第四八八八號、八
    十八年度偵字第一○五六號，及由臺灣臺北地方法院檢察署
    檢察官於八十八年三月十八日以八十八年度偵字第五六三六
    號為不起訴處分確定。又因施用毒品案件，經原審裁定送強
    制戒治，並判處有期徒刑六月確定；復因竊盜及妨害公務案
    件，經原審另案各判處有期徒刑七月，定應執行刑為有期徒
    刑一年確定；再因販賣第二級毒品案件，經臺灣臺北地方法
    院判處有期徒刑三年八月確定。於八十九年一月二十四日入
    臺灣基隆戒治所執行強制戒治，八十九年八月二十二日停止
    戒治付保護管束，於九十年一月二十三日保護管束期滿，接
    續執行上開三罪，而於九十三年九月二日假釋出監，應於九
    十四年五月六日期滿。詎於假釋中仍不知悔改，於強制戒治
    執行完畢後五年以內，復基於施用第二級毒品安非他命之概
    括犯意，自九十三年九月六日中午起至九十四年六月二十七
    日止，在臺北縣貢寮鄉○○街三一巷二號住處或基隆市友人
    住處，或基隆市碧沙漁港等處，以將第二級毒品安非他命置
    於玻璃瓶內加熱燒烤產生煙霧而吸食之方式，平均半個月施
    用一次，而連續施用第二級毒品安非他命多次。嗣為警先後
    於下列時地查獲：
    （一）九十三年九月六日，在臺北縣貢寮鄉○○街三二號二
           樓，並併扣得分裝杓一支、分裝袋一個及其所有供
           施用第二級毒品用之吸食器一個。
    （二）九十三年十月四日，因執行保護管束，至臺灣基隆地
          方法院檢察署觀護人室報到，經採尿送驗結果呈安非
          他命陽性反應。
    （三）九十三年十一月三日上午七時三十分許，在基隆市信
          義區○○路一巷二五號。
    （四）九十四年四月二十八日十四時三十分許，在基隆市中
          山區○○路八十三號，並扣得海洛因一包（毛重2.5
          公克，另案處理）、安非他命一包（毛重3.9公克）
    （五）九十四年六月二十三日十六時五十分許，在基隆市○
          ○○街三四巷口，並扣得其所有供施用安非他命之安
          非他命吸食器三組、安非他命玻璃吸食球三個、吸管
          製藥剷三支及酒精燈一個，另扣得海洛因毛重0.5公
          克、海洛因殘渣袋一個、注射針筒一支（以上均供施
          用海洛因之用，另案處理）。
   （六）九十四年六月二十七日十五時四十分許，在基隆市安
         樂區○○路一二五號旁，扣得海洛因一包（另案處理
         ）。
二、案經台北縣警察局瑞芳分局、基隆市警察局第四分局、第一
    分局分別報請臺灣基隆地方法院檢察署檢察官偵查起訴及併
    案審理。
    理  由
一、上開事實，業据上訴人即被告於警偵訊及原審坦承不諱，且
    其尿液經鑑驗，確呈安非他命陽性反應，有台灣檢驗科技股
    份有限公司濫用藥物檢驗成績書、基隆市衛生局檢驗成績書
    、台灣尖端先進生技醫藥股份有限公司濫用藥物檢驗報告在
    卷可參，並有安非他命一包（毛重三點九公克），安非他命
    吸食器肆個、安非他命玻璃吸食球參個、吸管製藥剷三支及
    酒精燈壹個扣案可佐，足認其自白與事實相符，堪予採信。
    被告前因施用毒品案件，先後三次經裁定送觀察勒戒後，均
    認無繼續施用毒品之傾向，由臺灣基隆地方法院檢察署檢察
    官各於民國八十七年十一月三日、八十八年二月二十二日，
    分別以八十七年度偵字第四八八八號、八十八年度偵字第一
    ○五六號，及由臺灣臺北地方法院檢察署檢察官於八十八年
    三月十八日以八十八年度偵字第五六三六號為不起訴處分確
    定，嗣再因施用毒品案件，經裁定送強制戒治，於八十九年
    八月二十二日停止戒治付保護管束，於九十年一月二十三日
    保護管束期滿等情，有各該不起訴處分書、本被告全國前案
    紀錄表，足認被告於戒治期滿五年內再犯施用毒品罪，事證
    明確，被告犯行洵堪認定。
二、核被告所為，係犯毒品危害防制條例第十條第二項之施用第
    二級毒品罪。又被告因施用而持有第二級毒品甲基安非他命
    ，而持有之低度行為，應為施用之高度行為所吸收，不另論
    罪。被告先後多次施用第二級毒品安非他命，時間緊接，且
    觸犯構成要件相同之罪名，顯係基於概括犯意為之，為連續
    犯，應論以一罪，並依法加重其刑。起訴書雖僅載被告自九
    十三年九月七日採尿前之四日內某時起至同年十月四日上午
    九時五十分許採尿前之四日內某時止，施用第二級毒品安非
    他命之犯行，然起訴書未載部分與起訴部分有前述之連續犯
    裁判上一罪關係，為起訴效力所及，本院自得併予審究，附
    此敘明。另被告於假釋期間犯罪，依法應撤銷其假釋執行殘
    刑，因此被告犯本件即予累犯要件不符，合予敘明。
三、原審以事證明確，予以論罪科刑，固非無見，惟就前述具連
    續犯之裁判上一罪部分，未及審酌，尚有未洽。被告空言上
    訴固無理由，檢察官上訴略以：被告於另案（九十三年毒偵
    二一二六號）稱安非他命與海洛因一起施用，依法當是想像
    競合犯，而原審未判施用海洛因部分，尚有未當，請求撤銷
    原判決等語，經查：被告於九十四年六月二十七日警詢、偵
    訊稱：香菸沾海洛因吸食等語（偵字第一八○○號卷第十頁
    ，第三七頁），於九十四年四月二十八日偵訊稱：海洛因參
    在香菸吸食，安非他命用玻璃球吸食等語（毒偵字第一二四
    八號卷第四二頁），是公訴人上訴意旨，即與上開證據不合
    ，尚難採信，為無理由，惟原判決既有上述瑕疵可指，即屬
    不能維持，應由本院撤銷改判。爰審酌被告犯罪之動機、曾
    有施用毒品前科仍不思悔改，一再施用毒品，犯罪態度，且
    施用毒品行為係戕害自己身心健康，尚未危及他人等一切情
    狀，量處如主文第二項所示之刑。扣案安非他命二包（毛重
    三點九公克），為第二級毒品，應依毒品危害防制條例第十
    八條第一項宣告沒收銷燬之，安非他命吸食器肆個、安非他
    命玻璃吸食球參個、吸管製藥剷三支及酒精燈壹個，為被告
    所有供施用第二級毒品安非他命之用，爰依刑法第三十八條
    第一項第二款法宣告沒收。至於查獲海洛因，為被告施用第
    一級毒品之證物，應由該案處理，其他扣案物品如分裝杓及
    分裝袋等，被告否認為其所有，因查無證據可證明係被告所
    有，且非違禁物，爰不予宣告沒收，附此敘明。
四、至於併案意旨認被告尚有施用第一級毒品部分（毒偵字第一
    七八五號、第一八○○號、第二○八九號），如前所述，與
    本件並無裁判上一罪關係，無從並予審理，應退由各該檢察
    官，另行依法處理。
五、被告經合法傳喚，無正當理由不到庭，爰不待其陳述逕行判
    決，附此敘明。
      據上論斷，應依刑事訴訟法第三百七十一條、第三百六十
九條第一項前段、第三百六十四條、第二百九十九條第一項前段
，毒品危害防制條例第十條第二項，第十八條第一項，刑法第十
一條前段、第五十六條、第三十八條第一項第二款，判決如主文
。
本案經檢察官鄭龍照到庭執行職務。
中　　華　　民　　國　　94　　年　　9　　月　　30　　日
　　　　　　　　　刑事第二十一庭審判長法　官  溫耀源
　　　　　　　　　　　　　　　　　　  法　官  段景榕
　　　　　　　　　　　　　　　　　　  法　官  周政達
以上正本證明與原本無異。
被告不得上訴。
                                      書記官  陳菊珍
中　　華　　民　　國　　94　　年　　9 　　月　　30　　日
附錄：本案論罪科刑法條全文
毒品危害防制條例第10條第2項：
施用第 2 級毒品者，處3年以下有期徒刑。
